臺灣苗栗地方法院刑事裁定　　　　　　　　　　　　　　　九十二年度自緝第一號
　　自　訴　人　甲○○○○限公司
　　代　表　人　陳曉明
　　代　理　人　唐政玉
　　被　　　告　乙○○　男　二.
右列自訴人自訴被告違反動產擔保交易法案件，本院裁定如左：
    主  文
本件自訴駁回。
    理  由
一、自訴意旨略以：被告乙○○於民國九十年四月三十日向自訴人聲稱有償還能力，
    以動產擔保交易附條件買賣方式分期購買三陽牌車牌ＧＸ２─８６５號機車，約
    定車價為新台幣（下同）五萬八千九百二十元，共分十二期（每月一期），第一
    期至第六期，每期五千七百二十元，第七至第十二期，每期為四千一百元，定於
    每月十日給付分期款，依雙方契約約定被告應於九十年七月十日繳交第二期款，
    屆時未繳完，經自訴人以電話及存證信函催其繳款，並請其將機車送回處理，被
    告均無法聯絡，之後自訴人派員至其居所（即契約中約定之機車存放處）了解，
    被告竟已搬遷他處行蹤不明，機車亦不知去向，拒絕交還，被告尚積欠自訴人分
    期款十一期共五萬三千二百元尚未償還，使自訴人權益受損等語，因認被告涉有
    動產擔保交易法第三十八條之罪嫌，並提出動產擔保附條件買賣契約書影本、存
    證信函影本各乙份為證。
二、按受命法官得於第一次審判期日前，訊問自訴人、被告及蒐集或調查證據，依訊
    問及調查結果，認為案件有刑事訴訟法第二百五十二條之情形者，得以裁定駁回
    自訴，刑事訴訟法第三百二十六條第一項、第三項定有明文。而本件自訴人認被
    告涉有動產擔保交易法第三十八條之罪嫌，無非以被告向自訴人分期付款購買機
    車，雙方訂有動產擔保交易附條件買賣契約，惟被告自第二期起即未繳納各期分
    期款，且連同機車搬離住處，不知去向等情為其依據，惟查：
  (一)訊據被告固坦承有以分期付款向自訴人購買機車，並與自訴人訂有動產擔保交易
    附條件買賣契約，惟堅決否認有何動產擔保交易法第三十八條之犯行，辯稱：原
    先契約約定機車存放處所苗栗縣卓蘭鎮○○路三四號係租處，後來搬離該處時，
    有交代伊母與自訴人聯絡，處理清償事宜，因伊母遺忘，始以致之等語。
  (二)自訴人自承對於被告所述上開情節，並未加以查證，並謂：「之前被告的媽媽跟
    我（指自訴代理人）聯繫過，我跟她講金額後，她就沒有跟我們聯絡。有可能被
    告確實委託他媽媽，但他媽媽忘了繳，以致我們沒有辦法收回貨款（即車款）。
    這中間可能是誤會一場」等語（本院自緝卷第三二頁），可見並無何證據可以證
    明被告係意圖不法利益，故意將動產擔保交易契約標的物遷移，而動產擔保交易
    法第三十八條既無處罰過失犯之規定，自難將被告以該條刑罰相繩。
  (三)再自訴人亦已與被告達成和解，被告已清償剩餘分期款，有和解書乙紙附卷可稽
    （本院自緝卷第二五頁），足見本案原應係單純民事債務不履行之範疇，而與刑
    事犯罪無涉。此外，亦查無被告有何動產擔保交易法第三十八條之犯行或證據，
    本件應認犯罪嫌疑不足，揆諸首揭規定，自應駁回自訴。
據上論斷，依刑事訴訟法第三百二十六條第三項，第二百五十二條第十款，裁定如主
文。
中　　　華　　　民　　　國　　九十三　　年　　 　一 　　　月　　三十　　日
                              臺灣苗栗地方法院刑事第三庭
                                審判長法　官  劉興浪
                                      法  官  楊台清
                                      法  官  蔡志宏
右正本證明與原本無異。
如不服本裁定，應於裁定送達後五日內向本院提出抗告狀。
                                      書記官  周巧屏
中　　　華　　　民　　　國　　九十三　　年　　 　一 　　　月　　三十　　日
